臺灣高雄地方法院刑事判決　　　　　　　96年度訴字第4541號
公　訴　人　臺灣高雄地方法院檢察署檢察官
被　　　告　甲○○
列被告因毒品危害防制條例案件，經檢察官提起公訴（96年度毒
偵字第9179號），嗣因被告就被訴事實為有罪之陳述，本院經聽
取當事人之意見後，改依簡式審判程序進行，判決如下：
      主  文
甲○○施用第一級毒品，累犯，處有期徒刑捌月。扣案之注射針
筒壹支，沒收之。
      事  實
一、甲○○前於民國92年間因施用毒品案件，經本院以92年度毒
    聲字第3800號裁定令強制戒治，於92年11月27日停止其強制
    戒治處分而出監，期滿未經撤銷視為執行完畢。復又於94年
    間因施用毒品及竊盜等案件，經本院分別以94年度簡字第14
    73號與94年度易字第22號判刑確定，嗣經本院94年度聲字第
    2465號裁定應執行刑有期徒刑11月，復其又於94年間因施用
    毒品，經本院以94年度訴字第2676號判處有期徒刑6 月確定
    ，並與上揭有期徒刑接續執行，而於96年3 月31日縮短刑期
    執行完畢。詎其不知悔改，又於96年9 月29日上午8 時許，
    在高雄市○鎮區鎮○路263 巷15號住處，施用第一級毒品海
    洛因1 次，經警於96年9 月29日下午4 時許搜索查獲，並扣
    得注射針筒一支。
二、案經高雄市政府警察局三民第一分局報請臺灣高雄地方法院
    檢察署檢察官偵查起訴。
     理  由
一、本件被告甲○○所犯係毒品危害防制條例第10條第1 項之施
    用第一級毒品罪，其係死刑、無期徒刑、最輕本刑為3 年以
    上有期徒刑以外之罪，被告於本院審理程序中就被訴事實為
    有罪之陳述，經告知被告簡式審判程序之旨，並聽取檢察官
    及被告之意見後，本院裁定進行簡式審判程序審理，合先敘
    明。又本件卷內之物證、書證等證據，依同法第273 條之2
    規定，不受第159 條第1 項關於傳聞法則規定之限制，依法
    均有證據能力，合先敘明。
二、被告於上揭時、地，施用海洛因之事實，業據被告於本院審
    理時供承明確，又被告於96年10月2 日採尿送驗結果，確呈
    嗎啡陽性反應，此有高雄市立凱旋醫院96年10月8 日出具之
    濫用藥物尿液檢驗報告1 份附卷可稽，是被告自白核與事實
    相符，足為認定本件犯行之依據。又被告前於92年間因施用
    毒品案件，經本院以92年度毒聲字第3800號裁定令強制戒治
    ，於92年11月27日停止其強制戒治處分而出監，期滿未經撤
    銷視為執行完畢等情，有卷附臺灣高等法院被告前案紀錄表
    1 份可按。另查：海洛因施用入人體後水解還原成嗎啡，再
    循嗎啡之代謝方式排出體外，業據行政院衛生署藥物食品檢
    驗局73藥檢壹字第030221號函說明綦詳，且依醫學臨床實驗
    及根據英國藥學會出版Isolation and Indentification of
    Drugs 乙書第293 頁載明：海洛因經注射入人體後，在體內
    迅速水解成6Monoacety Imorphine，再緩緩繼續水解成嗎啡
    ，然後再循嗎啡之代謝方式排出，同書第431 至432 頁並載
    有：嗎啡經注射入人體後，約百分之50以上於8 小時內自尿
    中排出，至24小時排出約百分之90，但48小時後仍有微量可
    檢出等語。準此而論，被告為遭查獲之尿液經送驗結果，呈
    嗎啡陽性反應，顯見被告確有施用第一級毒品海洛因之犯行
    甚明。故此，本件事證明確，被告犯行洵堪認定。
三、核被告所為，係犯毒品危害防制條例第10條第1 項施用第一
    級毒品之罪。其持有第一級毒品海洛因之低度行為，為施用
    之高度行為吸收，不另論罪。又被告前於94年間因施用毒品
    及竊盜等案件，經本院分別以94年度簡字第1473號與94年度
    易字第22號判刑確定，嗣經本院94年度聲字第2465號裁定應
    執行刑有期徒刑11月，另其復於94年間因施用毒品，經本院
    以94年度訴字第2676號判處有期徒刑6 月確定，並與上揭有
    期徒刑接續執行，而於96年3 月31日縮短刑期執行完畢之事
    實，此有臺灣高等法院被告前案紀錄表1 份在卷可佐，被告
    前受徒刑之執行完畢後，5 年以內故意再犯本件有期徒刑以
    上之罪，為累犯，應依刑法第47條第1 項之規定，加重其刑
    。爰審酌被告前有施用毒品案件，仍不愛惜機會戒除毒癮，
    再為本件犯行，顯見被告不知悔改施用毒品之惡習，惟念被
    告犯後坦承犯行，及其施用毒品係戕害自身身體健康，並未
    危及他人，犯後態度尚可等一切情狀，量處如主文所示之刑
    。另扣案之注射針筒1 支為被告所有並供施用毒品所用，業
    據被告供明在卷，惟檢察官並未舉證證明為違禁物，爰均依
    刑法第38條第1 項第2 款宣告沒收。
據上論斷，應依刑事訴訟法第273 條之1 第1 項、第284 條之1
、第299 條第1 項前段，毒品危害防制條例第10條第1 項，刑法
第11條前段、第47條第1 項、第38條第1 項第2 款，判決如主文
。
本案經檢察官劉慕珊到庭執行職務。
中　　華　　民　　國　　96　　年　　11　　月　　30　　日
                      刑事第四庭    法  官  王參和
以上正本證明與原本無異。
如不服本判決應於收受本判決後10日內向本院提出上訴書狀，並
應敘述具體理由，如未敘述上訴理由者，應於上訴期間屆滿後20
日內補提理由書狀於本院（均須按他造當事人之人數附繕本）「
切勿逕送上級法院」。
中　　華　　民　　國　　96　　年　　11　　月　　30　　日
　　　　　　　　　　　　　　　　　  書記官  陳惠玲
附錄本件判決論罪科刑法條：
毒品危害防制條例第10條第1項
施用第一級毒品者，處 6 月以上 5 年以下有期徒刑。
